臺灣彰化地方法院員林簡易庭民事判決
110年度員簡字第247號
原      告  明台產物保險股份有限公司台中分公司

法定代理人  呂弘裕  
訴訟代理人  簡毓森  
            戴明凱  
被      告  蘇三宏  
上列當事人間請求損害賠償事件，本院於民國110年10月29日言
詞辯論終結，判決如下：
    主  文
被告應給付原告新臺幣壹拾陸萬玖仟捌佰零壹元，及自民國一一
○年九月十九日起至清償日止，按年息百分之五計算之利息。
訴訟費用（除減縮部分外）新臺幣壹仟柒佰柒拾元由被告負擔。
本判決第一項得假執行；但被告如以新臺幣壹拾陸萬玖仟捌佰零
壹元為原告預供擔保，得免為假執行。
    事實及理由
一、被告經過合法通知，沒有在言詞辯論期日到場，而且本件也
    沒有民事訴訟法第386條各款規定的情形，因此，本院依照
    原告的聲請，由他一造辯論而下判決。
二、按「訴狀送達後，原告不得將原訴變更或追加他訴。但擴張
    或減縮應受判決事項之聲明者，不在此限」，民事訴訟法第
    255條第1項第3款定有明文，此規定於簡易訴訟程序仍適用
    之，此觀同法第436條第2項自明。原告原聲明請求被告應給
    付新臺幣（下同）400,000元，及自起訴狀繕本送達翌日起
    至清償日止，按年息5%計算之利息；嗣於民國110年10月29
    日當庭變更聲明為被告應給付原告169,801元，及自起訴狀
    繕本送達翌日起至清償日止，按年息5%計算之利息，核屬減
    縮應受判決事項之聲明，合於前揭規定，應予准許。
三、原告主張：被告於109年8月9日，駕駛車牌號碼000-0000號
    自用小客車（下稱系爭A車），行經雲林縣○○鎮○道○號232公
    里300公尺處時，因未保持行車安全距離，而碰撞原告所承
    保、訴外人蔣炅霖所有並駕駛之車牌號碼000-0000號自用小
    客貨車（下稱系爭B車），致系爭B車受損。系爭B車經送廠
    修復，原告已依約賠付修復費用400,000元（前半部車損工
    資36,748元、烤漆23,617元、零件161,385元，共計221,750
    元，折讓11,750元後實付210,000元；後半部車損工資39,10
    8元、烤漆25,190元、零件131,322元，共計195,620元，折
    讓5,620元後實付190,000元），系爭B車合理修復費用為400
    ,000元，依保險法第53條第1項之規定取得代位求償權，爰
    依民法第191條之2、第184條第1項前段及保險法第53條第1
    項之規定提起本件訴訟等語，並聲明：如上開變更聲明所示
    。
四、被告則未於言詞辯論期日到場，亦未提出書狀作何聲明或陳
    述。
五、得心證之理由：
  ㈠原告主張被告於前揭時地因未保持行車安全距離之過失，造
    成系爭B車受損，已由原告依保險契約賠付被保險人等情，
    並提出系爭B車行照、發票、高速事業股份有限公司南台中
    分公司估價維修工單、汽車險賠款同意書等件為證，復經本
    院依職權向內政部警政署國道公路警察局第四公路警察大隊
    調取兩造於前揭時地發生交通事故卷宗核閱屬實，此有該局
    110年7月26日國道警四交字第1104005942號函覆之初步分析
    研判表、道路交通事故現場圖、道路交通事故調查報告表㈠㈡
    、談話紀錄表、本件事故現場及車損照片等可稽，而被告已
    受合法通知，既未到場爭執，復未提出書狀作任何聲明或陳
    述，依民事訴訟法第436條第2項、第280條第3項準用同條第
    1項前段之規定，視同自認，堪信原告上開主張為真實。
　㈡本件系爭B車修復費用經估價工資及烤漆費用共計124,663元
    、零件費用共計292,707元，共計417,370元，折讓17,370元
    ，實付400,000元，已如前述，是系爭B車原修復費用應為41
    7,370元(工資及烤漆費用共計124,663元，零件費用292,707
    元)，但高速事業股份有限公司南台中分公司是以400,000元
    修復系爭B車，是原告得代位請求之系爭B車工資及零件費用
    應依400000：417,370比例降低，依此計算後，原告得代位
    請求之系爭B車工資及烤漆為119,475元(計算式為124,663×4
    00,000/417,370＝119,475元，元以下四捨五入)，另零件費
    用為280,525元(計算式為292,707×400,000/417,370＝280,52
    5元，元以下四捨五入)，而依行政院所頒「固定資產耐用年
    數表」及「固定資產折舊率表」之規定，小客車耐用年數為
    5年，依定率遞減法每年折舊1000分之369。另依營利事業所
    得稅查核準則第95條第6項規定「固定資產提列折舊採用定
    率遞減法者，以1年為計算單位，其使用期間未滿1年者，按
    實際使用之月數相當於全年之比例計算之，不滿1月者，以
    月計」。系爭B車係於106年3月出廠，至系爭事故發生時間1
    09年8月9日止，實際使用期間為3年6月，依上開方式扣除折
    舊後，其零件部分必要之修復費用額為57,476元（詳如附表
    所示），另工資及烤漆費用119,475元無需折舊，蓋其係修
    理付出之勞務代價，為回復原狀時必要支出之費用，並無折
    舊可言，從而，原告依約賠付修復費用400,000元後，自得
    向被告請求給付169,801元。
  ㈢綜上所述，原告依保險法第53條第1項、民法第184條第1項前
    段、第191條之2、第196條之規定，請求被告給付169,801元
    及自起訴狀繕本送達翌日起即110年9月19日至清償日止，按
    年息5%計算之利息，為有理由，應予准許。
六、本判決原告勝訴部分，係適用民事訴訟法第427條第1項簡易
    訴訟程序所為被告敗訴之判決，依同法第389條第1項第3款
    規定，應依職權宣告假執行。並依同法第392條第2項規定，
    依職權宣告被告如預供相當之擔保，得免為假執行。
七、訴訟費用負擔之依據：民事訴訟法第78條。本件第一審訴訟
    費用為4,300元，因原告為聲明之減縮，依民事訴訟法第83
    條第1項前段之規定，該減縮部分訴訟費用2,530元應由原告
    負擔，至其餘被告敗訴部分訴訟費用1,770 元（原告繳納）
    仍應由敗訴之被告負擔，爰確定如主文第2項所示。
中　　華　　民　　國　　110 　年　　11　　月　　12　　日
                  臺灣彰化地方法院員林簡易庭
                          法  官  楊鑫忠
以上正本係照原本作成。
如對本判決不服提起上訴，應於送達後20日內，向本院提出上訴
狀並表明上訴理由(須按對造人數附繕本) 。
中　　華　　民　　國　　110 　年　　11　　月　　12　　日
                          書記官  張清秀
附表
折舊時間           金額
第1年折舊值        280,525×0.369=103,514
第1年折舊後價值    280,525-103,514=177,011
第2年折舊值        177,011×0.369=65,317
第2年折舊後價值    177,011-65,317=111,694
第3年折舊值        111,694×0.369=41,215
第3年折舊後價值    111,694-41,215=70,479
第4年折舊值        70,479×0.369×(6/12)=13,003
第4年折舊後價值    70,479-13,003=57,476